【裁判字號】    92,交抗,84
【裁判日期】    920416
【裁判案由】    聲明異議
【裁判全文】
臺灣高等法院臺南分院刑事裁定               九十二年度交抗字第八四號    Ｃ
      抗  告  人  乙○○○有限公司
      代  表  人  甲  ○  ○
右列抗告人因違反交通管理處罰條例案件，不服臺灣臺南地方法院中華民國九十二年
三月二十一日為裁定（九十二年度交聲字第二一號）提起抗告，本院裁定如左:
      主      文
原裁定撤銷，發回臺灣臺南地方法院
      理      由
一、抗告意旨略以：
（一）抗告人乙○○○有限公司自民國八十二年五月十七日於臺南市○○街十七號設
      立登記，經營塑膠皮買賣，迄今已歷十年，從未中斷，亦未遷址營業，上項情
      形鄰居住戶均為週知。抗告人曾於原異議狀內敘述甚明，並附呈經濟部第四○
      六二○六號公司執照影本佐證，惟原裁定未注意查察，以該執照係異議人公司
      設立時所登記之事項、異議人實際是否在該址營業尚難依此作為判決之依據為
      由，駁回抗告人異議，委有不當。抗告人再度鄭重聲明，自民國八十二年五月
      十七日起迄今確實在臺南市○○街十七號從事塑膠皮買賣營業，茲補陳臺南市
      政府營利事業登記證公聯字第二九九五號影本一紙，鄰居住戶王道雄君出具證
      明書一份、抗告人營業場所內部設備、外部環境照片六張證明。
（二）查抗告人於門前訂有福德街十七號門牌，並懸掛乙○○○有限公司及信箱供識
      別並收受郵件，本案臺南監理站九十年三月四日及同年八月二十五日交通違規
      事件舉發通知單以郵政掛號信件寄抗告人，由於郵政投遞人員未善盡責任將該
      文件送達抗告人，亦未做送達通知書黏貼於收件人門首通知前往領取，草率誤
      認抗告人遷移新址不明，退回寄件，核其退件作業明顯錯誤，原裁定對此違誤
      事實未加詳查，並據以援用裁定抗告人有遷移不明、無人收件、駁回異議，殊
      難認為正當。
（三）抗告人因郵局投遞作業之誤認，將原郵件退回寄件人，因而未能於監理站規定
      應到按日期到案辦事，造成抗告人必須繳交最高罰款每件六千元，二件共一萬
      二千元，因而增加新臺幣六千元之損失負擔，實非合理。
二、依違反路交通管理事件統一裁罰標準及處理細則第五條規定「處理違反道路交通
    管理事件，有關文書送達之程序，應依行政程序法之規定。」故對於當事人之送
    達，依行政程序法第七十八條之規定，有下列各款情形之一者，行政機關得依申
    請，准為公示送達︰（一）應為送達之處所不明者；（二）於有治外法權人之住
    居所或事務所為送達而無效者；（三）於外國或境外為送達，不能依第八十六條
    之規定辦理或預知雖依該規定辦理而無效者。有前項所列各款之情形而無人為公
    示送達之申請者，行政機關為避免行政程序遲延，認為有必要時，得依職權命為
    公示送達。合先敘明。
三、本件原裁定認抗告人業已遷離台南市○○街十七號該址，係以中華郵政股份有限
    公司臺南郵局九十二年一月二十二日南郵字第○九二○二○○○四五號函為據，
    因之認原裁罰機關得依職權將上開裁罰決定書公示送達抗告人，而駁回抗告人之
    異議，固非無據。惟查：對於交通違規案件之當事人為公示送達，應合於首開規
    定始得為之，本件抗告人於原審曾提出經濟部檔案編號第00000000號公
    司執照一紙以證明其並未遷址，原審應就抗告人之抗辯，詳加查察與事實是否相
    符，且中華郵政股份有限公司之投遞人員並非長久居住於該地之人，其僅於投遞
    郵件時方前往該址，原裁定以中華郵政股份有限公司上開函文遽認抗告人業已遷
    移新址、送達處所不明，似嫌速斷，則原處分機關之公示送達是否合法、是否生
    公示送達之效力，即非無疑。
四、綜上所述，原裁定就上開各節疏未詳加查察，遽駁回抗告人之異議，顯有未洽，
    抗告人抗告意旨指摘原裁定不當，非無理由，原裁定既有上開不當，自應由本院
    予以撤銷，發回臺灣臺南地方法院，詳為調查更為適法之裁決。
五、據上論斷，爰依道路交通事件處理辦法第二十五條、刑事訴訟法第四百十三條前
    段裁定如主文。
中    華    民    國      九十二      年      四      月      十六      日
                                  臺灣高等法院臺南分院刑事第四庭
                                      審判長法官  陳    義    仲
                                            法官  楊    子    莊
                                            法官  宋    明    蒼
右正本證明與原本無異。
不得再抗告。
                                      法院書記官  余    素    美
中    華    民    國      九十二      年      四      月      十八      日


司法院資訊處製作；財團法人民間司法改革基金會備份。
